臺灣臺南地方法院刑事判決
111年度原交易字第13號
公  訴  人  臺灣臺南地方法院檢察署檢察官
被      告  陳凱威



選任辯護人  邱循真律師
(法扶律師)          
上列被告因公共危險案件，經檢察官提起公訴（111年度偵字第1
0763號），被告就被訴事實為有罪之陳述，本院依簡式審判程序
審理，判決如下：
    主  文
陳凱威駕駛動力交通工具而有吐氣所含酒精濃度達每公升零點二
五毫克以上之情形，處有期徒刑捌月。
    事實及理由
一、陳凱威前因公共危險案件，經臺灣臺東地方法院以108年度
　　原交易字第40號判處有期徒刑7月確定，甫於民國109年9月1
　　日縮短刑期執行完畢出監。復於111年4月19日14時許起至同日
    17時許止，在臺南市○○區○○里○○○000號公司宿舍飲用啤酒後
    ，仍基於酒後駕駛動力交通工具之犯意，於同日18時許騎乘車
    牌號碼000-000號普通重型機車外出購買晚餐。嗣於同日18
    時48分許行經臺南市善化區台一線公路與市178線公路口時，
    因紅燈右轉為警攔查而發現其身上散發酒味，遂於同日18時
    57分對其施以吐氣酒精濃度測試，測得其吐氣所含酒精濃度達每
    公升0.96毫克。
二、前項犯罪事實，有下列證據足資證明：
  ㈠卷附酒精測定紀錄表（警卷第13頁）、財團法人台灣電子檢
    驗中心呼氣酒精測試器檢定合格證書（警卷第41頁）、密錄
    器錄影擷取畫面1張（警卷第15頁上方）、車牌號碼000-000
    號重型機車照片1張（警卷第15頁下方）、車牌號碼000-000
    號重型機車之車輛詳細資料報表（警卷第39頁）可以佐證。
  ㈡被告陳凱威於警詢、偵查及本院審理中之自白。
三、論罪科刑
  ㈠核被告所為，係犯刑法第185條之3第1項第1款之公共危險罪
    。
  ㈡被告曾因公共危險（酒後駕車）案件，經臺灣臺東地方法院
　　以108年度原交易字第40號判處有期徒刑7月確定，甫於109年9
    月1日縮短刑期執行完畢出監，業據被告於本院審理中供明在
    卷（本院卷第106頁），並有卷附臺灣高等法院被告前案紀
    錄表可稽。其於前案執行完畢後5年內故意再犯本罪，為累
    犯。按「有關累犯加重本刑部分，不生違反憲法一行為不二
    罰原則之問題。惟其不分情節，基於累犯者有其特別惡性及
    對刑罰反應力薄弱等立法理由，一律加重最低本刑，於不符
    合刑法第59條所定要件之情形下，致生行為人所受之刑罰超
    過其所應負擔罪責之個案，其人身自由因此遭受過苛之侵害
    部分，對人民受憲法第8條保障之人身自由所為限制，不符
    憲法罪刑相當原則，牴觸憲法第23條比例原則。於此範圍內
    ，有關機關應自本解釋公布之日起2年內，依本解釋意旨修
    正之。於修正前，為避免發生上述罪刑不相當之情形，法院
    就該個案應依本解釋意旨，裁量是否加重最低本刑。」（司
    法院釋字第775號解釋）是在刑法修正前，依現行實定法仍
    有累犯之規定，本件被告顯符合累犯之要件。本院審酌被告
    前案所犯係與本案相同犯罪類型（酒後駕車）之罪，足認被
    告於前案入監執行後，仍未能矯正行為，依然再犯同一類型
    之犯罪，足見其刑罰反應力薄弱，故依刑法第47條第1項規
    定加重其刑。
  ㈢爰審酌被告曾有多次前科犯行（成立累犯部分不重複評價）
    ，不知警惕依然再犯；其飲酒後吐氣所含酒精濃度為每公升
    0.96毫克，濃度甚高，仍騎乘機車於傍晚行駛於一般道路，
    危及用路人之安全；案發後至奇美醫療財團法人奇美醫院（
    以下簡稱奇美醫院）酒癮戒治門診就診，足見其有意戒除酒
    癮，惟仍有持續飲酒情形，有卷附奇美醫院111年9月21日（
    111）奇醫字第4199號函暨所附之陳凱威病情摘要（本院卷
    第83至85頁）可憑；暨被告犯後始終坦承犯行，及其於本院
    審理時所述其教育程度為國中畢業，目前從事鋼筋綁紮的工
    作，有三個小孩，分別是國小六年級、國小三年級及四歲，
    小孩都由他太太照顧，太太沒有工作。他目前跟太太及小孩
    一起住，住在工程行的員工宿舍等智識程度、家庭生活狀況
    等一切情狀，量處如主文所示之刑。
四、依刑事訴訟法第273條之1、第299條第1項前段、第310條之2
    、第454條，刑法第185條之3第1項第1款、第47條第1項，刑
    法施行法第1條之1，判決如主文。
五、如不服本件判決，得自收受送達之日起20日內，向本院提出
    上訴狀，上訴於臺灣高等法院臺南分院。
本案經檢察官高振瑋提起公訴；檢察官吳惠娟、蘇聖涵到庭執行
職務。
中　　華　　民　　國　　111 　年　　11　　月　　23　　日
                  刑事第三庭  法　官  鄭文祺
以上正本證明與原本無異。
如不服本判決應於收受本判決後20日內向本院提出上訴書狀，並
應敘述具體理由。其未敘述上訴理由者，應於上訴期間屆滿後20
日內向本院補提理由書狀（均須按他造當事人之人數附繕本）「
切勿逕送上級法院」。
　　　　　　　　　　　　　　　書記官　李慈容　　　　　 
中　　華　　民　　國　　111 　年　　11　　月　　24　　日
附錄論罪科刑法條：
中華民國刑法第185條之3
駕駛動力交通工具而有下列情形之一者，處3年以下有期徒刑，
得併科30萬元以下罰金：
一、吐氣所含酒精濃度達每公升零點二五毫克或血液中酒精濃度
    達百分之零點零五以上。
二、有前款以外之其他情事足認服用酒類或其他相類之物，致不
    能安全駕駛。
三、服用毒品、麻醉藥品或其他相類之物，致不能安全駕駛。
因而致人於死者，處3年以上10年以下有期徒刑，得併科2百萬元
以下罰金；致重傷者，處1年以上7年以下有期徒刑，得併科1百
萬元以下罰金。
曾犯本條或陸海空軍刑法第54條之罪，經有罪判決確定或經緩起
訴處分確定，於十年內再犯第1項之罪因而致人於死者，處無期
徒刑或5年以上有期徒刑，得併科3百萬元以下罰金；致重傷者，
處3年以上10年以下有期徒刑，得併科2百萬元以下罰金。